# 陈老师好！请教一下，母公司与政府双方签订的 BOT 合同的特殊事项

提问人：zhongmozhigu 时间：2019-11-28 06:30:16
陈老师，您好！请教您一下，母公司与政府双方签订的 BOT 合同，成立了项目子公司，BOT 作为无形资产在子公司的账上核算，现在由于经营不好一直亏损，与政府协商回购该项目，但是政府当时只是与母公司签了 BOT 协议，回购款政府也是给母公司，问题： 1 、该项目处置的话是不是在子公司层面确认资产处置收益，在子公司层面交税； 2 、政府回购款打给母公司，母公司账上需要挂应付给子公司的往来以及子公司的账上需要挂一比应收母公司的往来吗？

回答人：chenyiwei
这个问题实际上是涉及回购的具体操作问题，例如：回购标的是特许经营权还是项目公司股权；如果项目公司还有其他股东的，则于少数股东之间如何结算；母公司和项目公司之间如何进行款项往来和结算；等等。首先要明确这些具体问题，然后才能在交易步骤发生时进行具体的会计处理。